【裁判字號】    88,訴,275
【裁判日期】    890107
【裁判案由】    偽造文書
【裁判全文】
臺灣宜蘭地方法院刑事判決                          八十八年度訴字第二七五號
    公  訴  人  臺灣宜蘭地方法院檢察署檢察官
    被      告  乙○○
右列被告因偽造文書案件，經檢察官提起公訴 (八十八年度偵字第二六一號），本院
判決如左：
    主  文
乙○○連續行使偽造私文書，足以生損害於他人，處有期徒刑陸月，緩刑肆年。
偽造之「羅東鋼鐵股份有限公司」印章壹枚沒收。
    事  實
一、乙○○係世益鋼鐵有限公司負責人，於民國八十四年間至八十六年間，向羅東鋼
    鐵廠股份有限公司（簡稱羅東鋼鐵廠）購買鋼鐵，再轉售予他人，竟基於概括之
    犯意，連續於其與他人所訂之「鋼鐵訂貨合約書」上，冒用羅東鋼鐵廠之名義訂
    約，並偽刻「羅東鋼鐵股份有限公司」之印章蓋於「鋼鐵訂貨合約書」之供應者
    欄上，而多次與謝奕嵐等多人簽訂合約書而予以行使，足以生損害於羅東鋼鐵廠
    及與之訂約之他人。
二、案經羅東鋼鐵廠告訴臺灣宜蘭地方法院檢察署檢察官偵查起訴。
    理  由
一、訊據被告坦承係世益鋼鐵有限公司負責人，於右揭時間，使用羅東鋼鐵廠之名義
    與他人訂立「鋼鐵訂貨合約書」，並蓋「羅東鋼鐵股份有限公司」之印章於鋼鐵
    訂貨合約書上，惟否認係冒用，辯稱係羅東鋼鐵廠前董事長同意伊使用羅東鋼鐵
    廠名義云云。惟查，右揭事實，業據羅東鋼鐵廠指訴綦詳，被告亦坦承於右揭時
    間，使用羅東鋼鐵廠之名義與他人訂立「鋼鐵訂貨合約書」，復有鋼鐵訂貨合約
    書十餘份附卷足憑，且羅東鋼鐵廠自設立起即使用「羅東鋼鐵廠股份有限公司」
    名稱及印章，業據該公司之代理人甲○○陳明，並有印鑑卡附於本院卷足憑，而
    被告使用之印章係「羅東鋼鐵股份有限公司」之印章，缺少「廠」字，與羅東鋼
    鐵廠之印鑑完全不符，且未蓋羅東鋼鐵廠負責人之章，足認該「羅東鋼鐵股份有
    限公司」之印章，係被告自己所刻；又倘其確經羅東鋼鐵廠之同意，羅東鋼鐵廠
    理當會授權其使用其公司印章及負責人章，而丙○○又已過世，復無法為被告有
    利之證明，參以被告向羅東鋼鐵廠購買鋼鐵都是以口頭訂貨，議定一個總數量及
    價格，再分次取貨，如未預先議價訂貨，就以市價買等情，業據該公司代理人甲
    ○○陳明，復為被告所不爭，且被告向羅東鋼鐵廠購買鋼鐵，羅東鋼鐵廠所開立
    之統一發票亦以被告所開設之世益鋼鐵有限公司為買受人，為被告所是認，並有
    統一發票數紙附卷足稽，尚無羅東鋼鐵廠直接依據被告與他人訂立之「鋼鐵訂貨
    合約書」出貨予該他人，而足以認定羅東鋼鐵廠同意被告以其名義與人訂約之情
    形，則被告辯稱已得羅東鋼鐵廠前董事長丙○○之同意云云，自無可採。被告冒
    用羅東鋼鐵廠名義多次與他人訂立「鋼鐵訂貨合約書」之事證已明，其行為將使
    該他人逕向羅東鋼鐵廠要求出貨，並使該他人誤以為是羅東鋼鐵廠所直接出售，
    均足以生損害於羅東鋼鐵廠及該他人，被告犯行堪以認定。
二、核被告所為，係犯刑法第二百十六條、第二百十條之行使偽造私文書罪。被告偽
    造印章、印文之行為係偽造私文書之部分行為，應為偽造私文書所吸收，而偽造
    私文書後持以行使，其偽造之低度行為，亦應為行使之高度行為所吸收，均不另
    論罪。被告前後多次犯行，時間緊接，所犯罪名相同，顯係出於概括之犯意為之
    ，為連續犯，應依刑法第五十六條之規定以一罪論，並加重其刑。爰審酌被告係
    初犯及其犯罪之動機顯在增加客戶對其信用度，及犯罪手法、所生危害及案發前
    相當長之時間內，亦未曾積欠羅東鋼鐵廠貨款或對與之訂約之他人有違約及被害
    人亦疏未及早查覺等一切情狀，處如主文所示之刑。又查被告未曾受有期徒刑以
    上刑之宣告，有本院被告全國前案紀錄表、臺灣宜蘭地方法院檢察署刑案資料查
    註紀錄表各一紙可按，其又有正當職業，經此教訓，當知警惕，無再犯之虞，本
    院因認對被告所處徒刑以暫不執行為適當，併予宣告緩刑肆年，以啟自新。
三、偽造之「羅東鋼鐵股份有限公司」印章一枚，雖未扣案，但不能證明已滅失，仍
    應依法宣告沒收。
據上論斷，應依刑事訴訟法第二百九十九條第一項前段、刑法五十六條、第二百十六
條、第二百十條、第二百十九條、第七十四條第一款，判決如主文。
本案經檢察官吳志成到庭執行職務。
中      華      民      國     八十九      年     一     月      七     日
                                        臺灣宜蘭地方法院刑事庭
                                            法  官  林  美  治
右正本證明與原本無異。
如不服本判決，應於判決送達後十日內向本院提出上訴狀。（應附繕本)
                                            書記官  賴  宜  君
中      華      民      國     八十九      年     一     月    十一     日
附錄本案論罪法條全文
    刑法第二百十條
偽造、變造私文書，足以生損害於公眾或他人者，處五年以下有期徒刑。
    刑法第二百十六條
行使第二百十條至第二百十五條之文書者，依偽造、變造文書或登載不實事項或使登
載不實事項之規定處斷。


司法院資訊處製作；財團法人民間司法改革基金會備份。
